臺灣高雄地方法院刑事判決　　　　　　100年度審交訴字第6號
公　訴　人　臺灣高雄地方法院檢察署檢察官
被　　　告　何淑禎
選任辯護人　吳豐賓律師
上列被告因業務過失致死案件，經檢察官提起公訴（99年度偵續
字第376 號），被告於準備程序進行中為有罪之陳述，經本院合
議庭裁定由受命法官獨任改依簡式審判程序審理，並判決如下：
    主  文
何淑禎犯業務過失致人於死罪，處有期徒刑拾月。
    事  實
一、何淑禎考領有重型機車之駕駛執照，任職於址設高雄市前金
    區○○○路6 號之「貢茶茶飲店」，平日負責調製飲料、外
    送服務等工作，騎乘機車外送飲料為其附隨業務，係從事駕
    駛業務之人。其於民國98年12月4 日中午12時45分許前不久
    ，騎乘車號837-ENH 號重型機車裝載外送之飲料，沿高雄市
    前金區○○○路由南往北方向行駛於快車道，於同日中午12
    時45分許，行經該路段214 號前時，本應注意車輛行駛時，
    駕駛人應注意車前狀況，隨時採取必要之安全措施，而依當
    時天候晴，日間自然光，市區○○○路○路面乾燥無缺陷，
    亦無障礙物，視距良好，又無不能注意之情事，竟疏未注意
    車前狀況而貿然直行，適有魏皆得騎乘車號YXM-453 號輕型
    機車停在上開路段南向北方向之快車道上，妨礙其他車輛通
    行，致何淑禎閃避不及，其所騎乘之上開機車前車頭撞擊前
    開由魏皆得騎乘之機車左側車身，魏皆得當場人車倒地，經
    送醫急救，仍因頭部外傷性蜘蛛網膜下腔出血併腦內延遲性
    出血、敗血症、疑血栓引起腦梗塞、肺栓塞及腸阻塞，於98
    年12月19日（起訴書誤載為29日）凌晨3 時許不治死亡。何
    淑禎於肇事後犯罪未被有偵查權之機關或公務員發覺前，於
    警員前往現場處理時，在場承認為肇事人，而願接受裁判。
二、案經被害人魏皆得之女魏美芳告訴暨高雄市政府警察局新興
    分局移送高雄地方法院檢察署檢察官偵查起訴。
    理  由
一、本件被告何淑禎所犯係死刑、無期徒刑、最輕本刑為3 年以
    上有期徒刑以外之罪，其於審判中就被訴事實為有罪之陳述
    ，經法官告知簡式審判程序之旨，並聽取公訴人及被告之意
    見後，本院依刑事訴訟法第273 條之1 第1 項之規定，裁定
    進行簡式審判程序。
二、上開事實，業據被告於警詢、偵查及本院審理時坦承不諱（
    見偵一卷第9 、15、37、38頁、偵三卷第18頁、本院卷第14
    、42頁），核與目擊證人蕭富峰於偵查中證述之情節相符（
    見偵二卷第46頁、偵三卷第19頁）；並有道路交通事故現場
    圖、道路交通事故調查報告表(一)、(二)、事故現場及車損照片
    7 張、臺灣高雄地方法院檢察署相驗屍體證明書、檢驗報告
    書、阮綜合醫療社團法人阮綜合醫院診斷證明書附卷可稽（
    見偵一卷第4 、16、18至34頁）。按汽車行駛時，駕駛人應
    注意車前狀況，並隨時採取必要之安全措施，道路交通安全
    規則第94條第3 項定有明文。被告於上揭時地騎乘機車，應
    注意前開規定，且當時無不能注意之情況，而疏未注意，竟
    未注意車前狀況並隨時採取必要之安全措施，以致發生本件
    車禍，被告之行為自有過失甚明。又被害人魏皆得因而死亡
    一情，有前揭相驗屍體證明書、檢驗報告書、診斷證明書可
    按，足認被告過失行為與被害人死亡結果間有相當因果關係
    甚明。從而，本件事證明確，被告犯行堪以認定，應依法論
    科。
三、按刑法所謂業務，係指個人基於其社會地位繼續反覆所執行
    之事務，其主要部分之業務，固不待論，即為完成業務所附
    隨之準備工作與輔助事務，亦應包括在內，最高法院71年台
    上字第1550號著有判例可參。本案被告為「貢茶茶飲店」之
    員工，負責調製飲料、外送服務等工作，業據被告坦承不諱
    ，故駕駛縱非其主要業務，惟仍屬與其主要業務有直接、密
    切之關係之附隨業務。故核被告所為，係犯刑法第276 條第
    2 項業務過失致死罪。又被告於肇事後犯罪未被有偵查權之
    機關或公務員發覺前，於警員據報前往現場處理時，在場承
    認為肇事人，而願接受裁判之事實，有高雄市○○○○○道
    路交通事故肇事人自首情形紀錄表在卷可考（見偵一卷第30
    頁背面），爰依刑法第62條規定，減輕其刑。本院審酌被告
    未遵守道路交通安全規則，致發生本件道路交通事故，造成
    被害人死亡之結果，更造成被害人家屬永難抹滅、彌補之傷
    痛，所受之痛苦至深且鉅，且被告迄今尚未與被害人之家屬
    達成和解，行為實有不該；惟念及被告犯後已坦承犯行，態
    度尚可，被害人騎乘機車停滯在上開路段之快車道上，亦有
    妨礙其他車輛通行之與有過失等一切情狀，量處如主文所示
    之刑，以資懲儆。
據上論斷，應依刑事訴訟法第273 條之1 第1 項、第284 條之1
、第299 條第1 項前段，刑法第276 條第2 項、第62條前段，刑
法施行法第1 條之1 ，判決如主文。
本案經檢察官王兆琳到庭執行職務
中    華    民    國    100   年    4     月    28    日
                  刑事第十庭  法  官  方錦源
以上正本證明與原本無異。
如不服本判決應於收受判決後10日內向本院提出上訴書狀，並應
敘述具體理由。其未敘述上訴理由者，應於上訴期間屆滿後20日
內向本院補提理由書(均須按他造當事人之人數附繕本)「切勿逕
送上級法院」。
中    華    民    國   100    年    4     月    28    日
                              書記官  冒佩妤
附錄本案論罪科刑法條：
刑法第276 條
因過失致人於死者，處2 年以下有期徒刑、拘役或2 千元以下罰
金。
從事業務之人，因業務上之過失犯前項之罪者，處5 年以下有期
徒刑或拘役，得併科3 千元以下罰金。